【裁判字號】    97,審抗,48
【裁判日期】    971020
【裁判案由】    本票裁定
【裁判全文】
臺灣臺北地方法院民事裁定              97年度審抗字第48號
抗  告  人  甲○○
相  對  人  安泰商業銀行股份有限公司
法定代理人  乙○○
上列當事人間請求本票裁定事件，抗告人對於民國97年7月21日
本院97年度票字第25818號之裁定提起抗告，本院裁定如下：
    主  文
抗告駁回。
抗告程序費用新台幣壹仟元由抗告人負擔。
    理  由
一、相對人於原審聲請意旨略以：伊執有抗告人於民國93年6月
    24日簽發，票面金額新台幣 (下同)660,000 元，付款地在
    相對人公司事務所，約定利息按年利率12%計算，到期日95
    年8月25日，並免除作成拒絕證書之本票一紙 (下稱系爭本
    票)，經伊於到期日後經提示，僅獲償部分票款，尚有396,
    922元未受償。爰依票據法第123條規定，聲請裁定就上開未
    付票款本息准許強制執行等語。原審就系爭本票中396,922
    元及自97年4月10日起算之約定利息，裁定准許強制執行。
二、抗告意旨略以：伊已聲請更生，為此提起抗告，求予廢棄原
    裁定等語。
三、按執票人向本票發票人行使追索權時，得聲請法院裁定後強
    制執行，票據法第123條定有明文。又法院裁定開始更生程
    序後，對於債務人不得開始或繼續訴訟及強制執行程序。但
    有擔保或有優先權之債權，不在此限。消費者債務清理條例
    第48條第2項定有明文，依前開規定於法院裁定開始更生程
    序後，普通債權人不得對債務人提起訴訟或繼續訴訟程序，
    但在法院尚未裁定開始更生或清算前，本票債權人仍得依據
    票據法第123條規定，就本票債權聲請准予強制執行之權利
    。經查，相對人主張之事實業據提出本票一紙為證，且為抗
    告人所不爭執，原審就系爭本票為形式上之審查，認其已具
    備本票各記載事項合於票據法第120條規定，屬有效之本票
    ，乃裁定准許強制執行，並無不合。抗告人所稱已依消費者
    債務清理條例聲請更生等情經本院查詢屬實，惟抗告人雖於
    97年8月5日向臺灣板橋地方法院為更生之聲請（該院97年消
    債更字第1139號），但迄未獲准為更生之裁定，有本院消債
    作業查詢作業資料在卷可憑，依前揭說明在法院尚未裁定開
    始更生程序前，無礙於相對人為本票強制執行之聲請，原審
    裁定准許強制執行，並無不合，抗告意旨指摘原裁定不當求
    予廢棄，為無理由，應予駁回。
四、據上論結，本件抗告為無理由，爰依非訟事件法第46條、第
    21條第2項、第24條第1項，民事訴訟法第495條之1第1項、
    第449條第1項、第78條，裁定如主文。
中    華    民    國    97    年    10    月    20   日
                  民事第六庭審判長法  官   劉坤典
                                  法  官   傅中樂
                                  法  官   張松鈞
以上正本係照原本作成。
本件不得再抗告。
中    華    民    國    97    年    10    月  20      日
                                  書記官  賴敏慧


司法院資訊處製作；財團法人民間司法改革基金會備份。
